【裁判字號】    96,交聲,1579
【裁判日期】    970724
【裁判案由】    聲明異議
【裁判全文】
臺灣高雄地方法院交通事件裁定       96年度交聲字第1579號
原處分機關  高雄市政府交通局
異  議  人  乙○○
即受處分人
上列受處分人因違反道路交通管理處罰條例案件，對於高雄市政
府交通局96年12月5 日所為之處分（原處分：高市交裁字第裁32
-BO0000000號），聲明異議，本院裁定如下：
    主  文
異議駁回。
    理  由
一、異議意旨略以: 異議人即受處分人乙○○於民國96年10月10
    日上午6 時許駕駛車牌號碼ZP-1432 號自用小客車自公用停
    車場出入口轉出至濱海二路時，因其駕駛之車輛車身已超過
    濱海二路3 分之2 ，而遭甲○○駕駛車輛碰撞，並非汽車起
    駛前，不讓行進中之車輛優先通行云云，爰依法聲明異議。
二、按汽車駕駛人起駛前，不讓行進中之車輛、行人優先通行者
    ，處新臺幣600 元以上1,800 元以下罰鍰，道路交通管理處
    罰條例第45條第10款訂有明文。經查: 本件異議人乙○○於
    96年10月10日上午6 時許駕駛車牌號碼ZP-1432 號自用小客
    車自公用停車場出入口轉出至濱海二路時，因於起駛前未讓
    行進中之車輛優先通行，致其所駕駛車輛右前角保險桿與甲
    ○○所駕駛，沿臨海二路快車道由西向東行駛右轉濱海二路
    ，車牌號碼Z8-217號營業小客車左前車輪葉子板發生擦撞一
    節，有高雄市政府警察局交通大隊事故分析研判表、道路交
    通事故現場圖、道路交通事故調查報告表（一）、（二）、
    高雄市政府警察局交通大隊交通事故談話紀錄表在卷可憑，
    堪信為真實（見本院卷第16頁至第21頁）。異議人雖辯稱:
    伊駕駛車牌號碼ZP-1432 號自用小客車自停車場出口右轉至
    濱海二路時，已經左彎過了3 分之2 的單行道，不可能轉頭
    看有沒有車子過來云云。然本件異議人所駕駛車輛之右前角
    與甲○○所駕駛車輛之左前車輪葉子板發生碰撞，且碰撞發
    生後，異議人所駕駛之ZP-1432 號自用小客車車頭距離道路
    右緣僅1 公尺，車尾則緊靠道路右緣，而甲○○所駕駛之Z8
    -217號自小客車碰撞後右前角距離道路右緣則有5 、6 公尺
    之遠，且2 車發生碰撞的位置在濱海二路公用停車場出口之
    正前方，此觀道路交通事故現場圖至明（見本院卷第17 頁
    ），足見異議人駕車甫出公用停車場出口，即與甲○○駕駛
    之車輛發生碰撞，異議人辯稱其車輛已超過3 分之2 始遭撞
    擊云云，並無足採。且證人即本案舉發員警余堅仲到院證稱
    : 在道路交通事故現場圖之標示處（即臨海二路轉濱海二路
    轉彎處）有一個看板，其餘地方都沒有遮蔽物，從公用停車
    場的出口可以看見由臨海二路方向的來車；事發當時天已經
    亮了等語（見本院卷第13頁），而道路交通管理處罰條例第
    45條第10款之立法意旨乃在於要求汽車駕駛人於起駛前，應
    讓後方一定距離內之直行車輛優先通行，以避免後方車輛因
    閃避不及致生事故，以確保行車安全。而本件異議人於車輛
    轉出停車場出口起駛前，既足以觀察臨海二路之來車，卻未
    讓行進中之甲○○駕駛之車輛優先通行，異議人確有車輛起
    駛前未讓行進中之車輛優先行駛之交通違規行為至明。
三、綜上所述，異議人前揭所辯實無足採，從而，原處分機關依
    據道路交通管理處罰條例第45條第10款規定，裁處異議人罰
    鍰600 元，並無不合，本件異議為無理由，應予駁回。
四、據上論斷，應依道路交通案件處理辦法第19條，裁定如主文
    。
中    華    民    國    97    年    7     月    24    日
                              交通法庭  法  官  黃繼瑜
以上正本證明與原本無異。
如不服本裁定應於送達後5日內向本院提出抗告狀。
中    華    民    國    97    年    7     月    24    日
                                        書記官  曾小玲


司法院資訊處製作；財團法人民間司法改革基金會備份。
